【裁判字號】    90,易,2337
【裁判日期】    901207
【裁判案由】    偽造文書
【裁判全文】
臺灣桃園地方法院刑事判決                          九十年度易字第二三三七號
    公訴人  臺灣桃園地方法院檢察署檢察官
    被  告  甲○○
右列被告因偽造文書等案件，經檢察官提起公訴（九十年度偵字第一四六九一號），
本院判決如左：
    主  文
甲○○偽造署押，足以生損害於他人，處有期徒刑肆月，如易科罰金以參佰元折算壹
日，扣案之九十年八月二十九日警訊筆錄上偽造「乙○○」名義署押壹枚及變造乙○
○駕駛執照上甲○○本人照片壹枚均沒收。
    事  實
一、甲○○於民國（下同）九十年八月間，因涉有毒品案件經臺灣桃園地方法院檢察
    署依法通緝之中，為隱匿其身份，即與年籍不詳綽號「阿俊」之成年人基於偽造
    特種文書之犯意聯絡，於九十年八月中旬某日，在桃園縣楊梅鎮埔心火車站附近
    ，先交付其本人照片二紙予「阿俊」後，再由「阿俊」將上開照片乙紙換貼在乙
    ○○所有遺失之駕駛執照乙紙之「照片欄」上而變造之，足以生損害於乙○○本
    人及監理機關對駕駛執照管理之正確性，再於同年月二十八日二十許，在上開火
    車站附近，將上開變造駕駛執照乙紙交予甲○○。嗣於九十年八月二十九日十四
    許，甲○○因涉嫌賭博案件，在桃園縣中壢市○○路○段二八六號前「琇琇檳榔
    攤」內遭警查獲時，竟持上開變造駕駛執照乙紙，冒稱其係「乙○○」本人，以
    為行使，亦足以生損害於乙○○本人及監理機關對駕駛執照管理之正確性，復另
    行基於偽造署押之犯意，在八十七年八月二十九日十三時十分之警訊筆錄上偽造
    「乙○○」名義之署押乙枚，亦足以生損害於乙○○本人。
二、案經桃園縣警察局楊梅分局報請臺灣桃園地方法院檢察署檢察官偵查起訴。
    理  由
一、訊據被告甲○○固坦承於右揭時地自「阿俊」處收受上開變造駕駛執照乙紙，並
    於遭警查獲時，持以行使，而偽造「乙○○」名義之署押乙枚等情，惟矢口否認
    其餘犯行，辯稱：伊於交付本人照片予「阿俊」時，並不知「阿俊」要做何用途
    ，「阿俊」亦未告知要做何用途，係伊收受上開駕駛執照後始知有上開變造駕駛
    執照之行為云云。經查：被告於右揭時地自「阿俊」處收受上開變造駕駛執照乙
    紙，並於其遭警查獲時，持上開變造駕駛執照，冒稱其係「乙○○」本人，以為
    行使，另在上開警訊筆錄上偽造「乙○○」名義之署押乙枚等情，均據被告於本
    院審理時坦承不諱，核與被害人乙○○於警訊中指述之情節及證人即在場賭客謝
    乾峰、薛常雲、林嘉章三人於警訊中證述之情節，均相符合，復有扣案之上開變
    造駕駛執照乙紙及上開警訊筆錄上所偽造「乙○○」名義署押乙枚，在卷可稽，
    足堪認定。至於被告於本院審理時雖辯稱其於右揭時地交付其本人照片二紙予「
    阿俊」時，並不知「阿俊」要做何用途云云，惟被告於交付上開照片二紙時，「
    阿俊」曾對其說「我快要被通緝了（見本院卷九十年十一月二十三日筆錄）」等
    語，業據被告本人於本院審理時供述屬實，並核與被告於警訊中供稱「是綽號阿
    俊之男子幫我變造的，.... （見偵查卷第五頁）」、「因我知道現因案通緝，
    為躲避警方查緝（見偵查卷第五頁）」、「....，阿俊向我要照片，他說要作一
    張駕照給我，當時我係為避免被通緝，我並無給阿俊報酬，我不認識乙○○，
    .... （見偵查卷第三十一頁）」等語相符，且被告右揭時地因涉有上開毒品案
    件乙情，亦據被告所事先知悉甚詳，是被告於右揭時地交付其本人上開照片二紙
  予「阿俊」時，應已明知「阿俊」係要為其變造證件之用，至為顯然。被告此部
    分所辯，顯係事後卸責之詞，不足採信。被告犯行已臻明確，應予依法論科。
二、核被告所為，係犯刑法第二百十六條、第二百十二條之行使變造特種文書罪及第
    二百十七條第一項之偽造署押罪。被告變造上開駕駛執照乙紙之低度行為（被告
    就此部分之犯罪與「阿俊」間，係屬共同正犯關係），為其行使上開變造駕駛執
    照之高度行為所吸收，不另論擬。被告就所犯上開二罪間，復有方法、結果之牽
    連關係，為牽連犯，應依刑法第五十五條之規定，從一重之偽造署押罪處斷。爰
    審酌被告明知其於右揭時間因案通緝之中，竟為避免查緝，偽造上開駕駛執照乙
    紙，並右揭時地遭查獲時，持以行使，並偽造「乙○○」名義署押乙枚，均足以
    生損害於乙○○本人、監理機關對駕駛執照管理之正確性及被告犯罪後之態度等
    一切情狀，量處如主文所示之刑，並諭知易科罰金之折算標準，以資儆懲。至於
    扣案之上開駕駛執照上所換貼被告本人照片乙紙，為被告所有供犯罪所用之物，
    應依刑法第三十八條第一項第二款之規定，宣告沒收之；另扣案之上開警訊筆錄
    上「乙○○」名義之署押乙枚，則為被告所偽造者，亦據被告供承在卷，應依刑
    法第二百十九條之規定，亦宣告沒收之。
據上論斷，應依刑事訴訟法第二百九十九條第一項前段，刑法第二百十二條、第二百
十六條、第二百十七條第一項、第五十五條、第四十一條第一項前段、第二百十九條
、第三十八條第一項第二款，罰金罰鍰提高標準條例第一條前段、第二條，判決如主
文。
本案經檢察官林秀敏到庭執行職務
中      華      民      國        九十      年    十二    月      七    日
                          臺灣桃園地方法院刑事第四庭
                              法  官  林  晏  鵬
右正本證明與原本無異。
如不服本判決，應於判決送達後十日內向本院提出上訴狀( 應附繕本 )，上訴於
臺灣高等法院。
                              書記官  張  雅  慧
中        華        民        國   九十   年   十二   月    十一    日
附錄法條：刑法第二百十二條、第二百十六條、第二百十七條
刑法第二百十二條
偽造、變造護照、旅券、免許證、特許證及關於品行、能力、服務或其他相類之證書
、介紹書，足以生損害於公眾或他人者，處一年以下有期徒刑，拘役或三百元以下罰
金。
刑法第二百十六條
行使第二百十條至第二百十五條之文書者，依偽造、變造文書或登載不實事項或使登
載不實事項之規定處斷。
刑法第二百十七條
偽造印章、印文或署押，足以生損害於公眾或他人者，處三年以下有期徒刑。
盜用印章、印文或署押，足以生損害於公眾或他人者，亦同。


司法院資訊處製作；財團法人民間司法改革基金會備份。
